臺灣宜蘭地方法院刑事判決　　　　　　　 95年度訴字第540號
公　訴　人　臺灣宜蘭地方法院檢察署檢察官
被　　　告　庚○○
　　　　　　　　　　號
　　　　　　　　　　（另案在臺灣宜蘭監獄執行中）
指定辯護人　本院公設辯護人戊○○
上列被告因強盜等案件，經檢察官提起公訴（95年度偵字第3774
號），本院判決如下：
    主  文
庚○○於民國九十五年九月七日攜帶兇器竊盜，累犯，處有期徒
刑柒月，扣案之柴刀（刀柄繫有紅色膠帶）壹把沒收；又於民國
九十五年九月十一日竊盜，累犯，處有期徒刑伍月；又無故侵入
他人住宅，累犯，處有期徒刑月；又於民國九十五年九月十八
日竊盜，累犯，處有期徒刑肆月；又行使偽造私文書，足以生損
害於他人，累犯，處有期徒刑陸月，如附表二所示偽造之「己○○」、「蕭明義」署押均沒收；又於民國九十五年十月十一日竊
盜，累犯，處有期徒刑肆月；又於民國九十五年十月十三日攜帶
兇器竊盜，累犯，處有期徒刑柒月，扣案之柴刀貳把沒收。應執
行有期徒刑貳年拾月，扣案之柴刀貳把，及如附表二所示偽造之
「己○○」、「蕭明義」署押均沒收。
    事  實
一、庚○○前因前因違反麻醉藥品管理條例案件，經本院於民國
    83年3月5日，以83年度易字第51號刑事判決判處有期徒刑5
    月確定；再因違反肅清煙毒條例案件，經本院於83年5月15
    日，以83年度訴字第35號刑事判決判處有期徒刑4年6月確定
    ，上開有期徒刑5月、4年6月經本院以83年度聲字第359號裁
    定定其應執行刑有期徒刑4年8月，經執行後，於84年11月17
    日假釋出監。嗣於假釋期間中，庚○○因違反麻醉藥品管理
    條例案件，經本院於85年8月19日，以85年度易字第754號刑
    事判決判處有期徒刑4月確定；及因違反肅清煙毒條例案件
    ，經本院於86年1月9日，以85年度訴字第367號刑事判決判
    處有期徒刑4年5月；及因違反槍砲彈藥刀械管制條例案件，
    經本院於86年1月18日，以85年度易字第1298號刑事判決判
    處有期徒刑5月確定，上開有期徒刑4年5月、5月，經本院以
    86年度聲字第232號裁定定其應執行刑有期徒刑4年10月，而
    上開假釋經撤銷後執行殘刑2年10月26日，並與上開有期徒
    刑4月、4年10月接續執行後，再於90年1月12日假釋出監。
    詎庚○○於假釋期間中因竊盜案件，經本院於91年8月29日
    ，以91年度簡上字第14號刑事判決判處有期徒刑5月確定，
    該假釋再經撤銷執行殘刑，並與有期徒刑5月接續執行，於
    95年4月14日執行完畢出監。
二、詎庚○○猶不知悔改，竟意圖為自己不法之所有，分別為下
    列行為：
  (一)於95年9月7日凌晨2時15分許，攜帶其所有客觀上對人之生
    命、身體構成威脅可為兇器使用之繫有紅色膠帶之柴刀1把
    ，進入位於宜蘭縣礁溪鄉○○路50號「都市叢林溫泉客棧」
    內，而竊取店內置於神明桌上、內各有新台幣（下同）200
    元之紅包2個。
  (二)於95年9月11日凌晨2、3時許，在宜蘭縣頭城鎮○○路264
    號前，徒手竊取乙○○所有、交由甲○○使用之車牌號碼G4
    ─9679號自用小客車乙輛得手。嗣庚○○於同年10月4日晚
    間7時許，庚○○駕駛該自用小客車行經宜蘭縣礁溪鄉○○
    路231巷13弄20號處前，發生車禍，為避免為警方查獲，遂
    棄車逃逸。
  (三)於95年9月18日上午10時5分許，無故侵入己○○位於宜蘭縣
    礁溪鄉○○路○段95號住處內，徒手竊取己○○所有合作金
    庫銀行帳號0000000000000號帳戶、宜蘭縣礁溪鄉農會帳號
    00000000000000號帳戶、己○○兒子蕭明義所有礁溪鄉農會
    00000000000000號帳戶、合作金庫銀行帳號0000000000000
    號帳戶等存摺共4本、印鑑2個、金戒指1枚等物。得手後，
    即於附表一所示時間、地點，接續冒用己○○、蕭明義之名
    義，填寫取款憑條，致使銀行承辦人員陷於錯誤，而盜領如
    附表一所示金額。
  (四)於95年10月11日晚間8時40分許，在宜蘭縣礁溪鄉○○路31
    巷巷口，徒手竊取壬○○所有、置於此處之車牌號碼M8P-95
    7號重型機車得手。
  (五)於95年10月13日凌晨4時30分許，攜帶客觀上對人之生命、
    身體構成威脅可為兇器之柴刀2把、水果刀1把、螺絲起子1
    支等物品，並騎乘上開所竊得之車牌號碼M8P─957號重型機
    車，至宜蘭縣礁溪鄉○○路玉屏巷25號處，竊取丙○○所有
    、置於車牌號碼RL─0190號自用小客車車內之相機1台、汽
    車充電器1條、汽車修護工具1台、硬幣共26元。於得手後，
    即將此等物品置於上開重型機車腳踏板上。於得手後離去之
    際，適為路過巡邏之員警發現，庚○○棄車逃逸，為警在宜
    蘭縣礁溪鄉○○路玉屏巷3號處當場逮捕，並扣得柴刀2把【
    其中1把為犯罪事實二(一)所用）】、水果刀1把、螺絲起子1
    支等物。
三、案經宜蘭縣警察局礁溪分局報請臺灣宜蘭地方法院檢察署檢
    察官偵查起訴。
    理  由
一、訊據被告庚○○於本院審理中，對於上開事實二(二)、(三)、(三)
    、(四)、(五)中所載之竊盜、加重竊盜、侵入住宅、行使偽造私
    文書、詐欺取財等犯行均坦承不諱，惟就犯罪事實二(一)部分
    ，僅坦承持柴刀進入「都市叢林溫泉客棧」後，竊取置於神
    明桌上之紅包2個等情，並否認有強盜犯行，及辯稱：當時
    伊進去店內後從神明桌上拿走2個紅包時，被害人丁○○○
    正在睡覺，伊要離去時，被害人丁○○○發現並問幹什麼，
    伊就趕快跑出去等語。經查：
  (一)就上開犯罪事實二(二)、(三)、(三)、(四)、(五)部分，業據被害人乙○○、甲○○、己○○、壬○○、丙○○等人先後於警訊中
    證述在卷。復有被害人丙○○、壬○○出具之贓物認領保管
    單各1紙，車牌號碼G4-9679號自用小客車車輛協尋電腦輸入
    單1紙，及被告冒用被害人己○○名義所填寫之宜蘭縣礁溪
    鄉農會取款憑條2紙、被告冒用己○○名義所填寫合作金庫
    銀行取款憑條1紙、被告冒用蕭明義被告冒用被害人蕭明義
    名義所填寫之宜蘭縣礁溪鄉農會取款憑條1紙、被告冒用蕭
    明義名義所填寫合作金庫銀行取款憑條1紙，及上開帳戶交
    易明細表5紙等件在卷可佐，是被告關於犯罪事實二(二)、(三)
    、(三)、(四)、(五)之犯行應堪認定。
  (二)就上開犯罪事實二(一)部分，被害人丁○○○於本院審理結證
    稱：當時伊聽到走路的聲音，起身回頭看到被告在神桌前，
    被告出門要經過櫃台，伊問被告是何人，被告沒有出聲，當
    時被告是拿著紅白塑膠袋，刀子比較長，塑膠袋比較小，所
    以刀子露出來的地方是包紅色的膠布。當被告經過櫃台，刀
    炳朝上，刀尖朝下，垂直敲桌上一下，刀子並沒有拿出來，
    被告是頭戴全罩式安全帽，但護目鏡沒有放下來，所以有看
    到被告臉孔，而被告拿走神桌上的2個紅包時伊沒有看到，
    是被告走出去騎摩托車離開後，伊想去看車牌號碼，但是被
    告已經騎走，之後約過2分鐘，被告又騎回來，停在店門口
    ，但是沒有下車，機車也沒有熄火，當時伊很害怕，就把鐵
    門拉下來，並去神桌檢查看被告拿走什麼東西，才發現2個
    紅包已經不見了，由於被告並沒有對伊人身攻擊，伊只有叫
    老闆過來，過1、2天，管區巡邏經過，伊有跟管區說這件事
    ，管區問為何不報警，伊說只有損失四百元，這件事情就過
    去了，之後管區打電話給伊說抓到竊賊，請伊過去指認，伊
    說也沒有損失什麼，但管區說過來看一看，當伊一過去分局
    ，就看到被告等語（參見本院96年6月1日審判筆錄）。依被
    害人丁○○○之證述，被告於行竊之際，被害人尚未發覺，
    迨被告竊得紅包離去後，被害人丁○○○清點店內物品始發
    覺被竊情事，而被告於進入行竊至離去之過程中雖有持刀，
    但對於被害人丁○○○並無施以強暴脅迫之手段，是被告前
    開犯行，核屬竊盜犯行。
  (三)次就上開犯罪事實二(一)部分，被告是否符合自首之要件。依
    刑法第62條規定：「對於未發覺之罪自首而受裁判者，得減
    輕其刑。但有特別規定者，依其規定。」依被害人丁○○○
    前開證述，於本件案發後，被害人丁○○○即有向當地管區
    員警告知遭竊情事。再據證人即辛○○○○於本院審理結證
    稱：因為被告涉及很多竊盜案，上面長官要求他們協助礁溪
    派出所，所以被告當天是由礁溪派出所何單位交付他們偵查
    隊，當礁溪派出所將被告交給偵查隊時，礁溪派出所的員警
    並無告知被告犯下丁○○○案件，當被告到偵查隊的時候，
    礁溪派出所的同事跟他們說丁○○○知道查獲被告，而要來
    指認看看，但丁○○○說不敢指認人，於是就帶丁○○○去
    偵查隊來回走，確認是否為被告，丁○○○就說是被告沒有
    錯，而於丁○○○指認前，被告並無說涉及丁○○○案件等
    語等語（參見本院96年6月1日審判筆錄）。則被告於查獲後
    ，並無主動告知涉及被害人丁○○○竊盜案件，至礁溪派出
    所員警提供竊盜案件資訊，並帶同被害人丁○○○前往礁溪
    分局偵查隊指認後，始查獲本件竊盜案件，是關於本件竊盜
    案件之查獲過程，核與自首之要件不符。
  (四)綜上所述，本件事證明確，被告前開竊盜、加重竊盜、侵入
    住宅、行使偽造私文書、詐欺取財犯行等犯行足堪認定，應
    依法論科。
二、核被告就上開犯罪事實二(一)所為，係犯刑法第321條第1項第
    3款攜帶兇器竊盜罪，就犯罪事實二(二)所為，係犯刑法第320
    條第1項竊盜罪，就犯罪事實二(三)所為，係犯刑法第216條、
    第210條行使偽造私文書罪、第306條第1項侵入住宅罪、第
    320條第1項竊盜罪、第339條第1項詐欺取財罪，就犯罪事實
    二(四)所為，係犯刑法第320條第1項竊盜罪，就犯罪事實二(五)
    所為，係犯刑法第321條第1項第3款攜帶兇器竊盜罪。就犯
    罪事實二(一)部分，依證人丁○○○之前開證述，被告所為應
    係犯刑法321第1項第3款攜帶兇器竊盜罪，公訴意旨誤認被
    告係犯同法330條第1項加重強盜罪，尚有未洽，惟其基本事
    實同一，經本院諭知此部分之罪名，自應予審理，並變更其
    起訴法條。被告冒用己○○、蕭明義名義填寫宜蘭縣礁溪鄉
    農會、合作金庫銀行之取款憑條後，持以向農會及銀行承辦
    人員行使，其偽造私文書之低度行為為行使之高度行為所吸
    收，不另論罪，又被告於取款憑條上偽造己○○、蕭明義之
    署押，其偽造署押為偽造私文書之部分行為，亦不另論罪。
    被告行使偽造之取款憑條，冒用己○○、蕭明義名取款，同
    時致金融機構承辦人員陷於錯誤而交付財物，係以一行為觸
    犯數罪名，為想像競合犯，應從一重依行使偽造私文書罪論
    處。被告先後5次冒用己○○、蕭明義名義行使偽造私文書
    犯行，係基於同一犯意，利用同一犯罪機會於短時間內接續
    為之，為接續犯。被告所犯上開竊盜、加重竊盜、侵入住宅
    、行使偽造私文書等罪，犯意各別，構成要件互殊，應予分
    論併罰。查被告前因違反麻醉藥品管理條例案件，經本院以
    83年度易字第51號刑事判決判處有期徒刑5 月確定，再因違
    反肅清煙毒條例案件，經本院以83年度訴字第35號刑事判決
    判處有期徒刑4年6月確定，上開有期徒刑5 月、4年6月經本
    院以83年度聲字第359號裁定定其應執行刑有期徒刑4年8月
    ，經執行後，於84年11月17日假釋出監。嗣於假釋期間中，
    被告因違反麻醉藥品管理條例案件，經本院，以85年度易字
    第754號刑事判決判處有期徒刑4月確定，及因違反肅清煙毒
    條例案件，經本院以85年度訴字第367號刑事判決判處有期
    徒刑4年5月，及因違反槍砲彈藥刀械管制條例案件，經本院
    以85年度易字第1298號刑事判決判處有期徒刑5月確定，上
    開有期徒刑4年5月、5月，經本院以86年度聲字第232號裁定
    定其應執行刑有期徒刑4年10月，而上開假釋經撤銷後執行
    殘刑2年10月26日，並與上開有期徒刑4月、4 年10月接續執
    行後，再於90年1月12日假釋出監，被告於假釋期間中因竊
    盜案件，經本院以91年度簡上字第14號刑事判決判處有期徒
    刑5月確定，該假釋再經撤銷執行殘刑，並與有期徒刑5月接
    續執行，於95年4月14日執行完畢出監等情，有卷附臺灣高
    等法院被告全國前案紀錄表可按，其受有期徒刑之執行完畢
    ，5年內再犯法定刑有期徒刑以上之上開罪名，為累犯，均
    依法加重其刑。爰審酌被告正值壯年，不思以正途獲取金錢
    ，竟先後多次竊取他人財物，復冒用他人名義盜領金錢，雖
    於本院審理中就其犯行均坦承不諱，惟依其竊得財物之價值
    ，衡量被害人所受損害之程度，就其所犯前開各罪分別量處
    如主文所示之刑，並定其應執行刑，以示懲儆。扣案之柴刀
    2把，係屬被告所有，且供其犯罪所用之物，業據被告供明
    在卷，依法宣告沒收。扣案之水果刀1把、螺絲起子1支等物
    品，雖係供被告犯罪所用之物，惟非被告所有之物，爰不為
    沒收之諭知。另被告就附表二偽造之「己○○」、「蕭明義
    」之署押，均應依刑法第219條之規定，不問屬於犯人與否
    ，予以宣告沒收。至被告盜用「己○○」、「蕭明義」真印
    章所蓋之印文，並非偽造印章之印文，爰不予宣告沒收，附
    此敘明。
據上論斷，應依刑事訴訟法第299條第1項前段，刑法第210條、
第216條、第219條、第306條、第320條第1項、第321條第1項第3
款、第339條第1項、第47條第1項、第55條、38條第1項第2款、
第51條第5款，刑法施行法第1條之1，判決如主文。
本案經檢察官吳廣莉到庭執行職務
中　　華　　民　　國　　96　　年　　6 　　月　　15　　日
                  刑事第四庭  審判長法  官  謝佩玲
                            　　  　法　官  蘇錦秀
                            　  　　法　官  辜漢忠
以上正本證明與原本無異。
如不服本判決應於收受本判決後10日內向本院提出上訴書狀，其
未敘述上訴理由者，並得於提起上訴後10日內向本院補提理由書
狀(均須按他造當事人之人數附繕本)「切勿逕送上級法院」。
                                    書記官  許麗汝
中　　華　　民　　國　　96　　年　　6 　　月　　20　　日
附表一
┌──┬─────────┬─────┬───────┬─────┐
│編號│金 融 機 構 名 稱 │戶      名│  盜 領 時 間 │ 盜領金額 │
├──┼─────────┼─────┼───────┼─────┤
│一  │合作金庫銀行（帳號│己○○    │95年9月18日   │6萬元     │
│    │：0000000000000） │          │              │          │
├──┼─────────┤          ├───────┼─────┤
│二  │礁溪鄉農會（帳號：│          │95年9月18日   │3萬5千元  │
│    │00000000000000）  │          ├───────┼─────┤
│    │                  │          │95年9月19日   │3萬3仟元  │
├──┼─────────┼─────┼───────┼─────┤
│三  │礁溪鄉農戶（帳號  │蕭明義    │95年9月18日   │3萬5千元  │
│    │0000000000000）   │          │              │          │
├──┼─────────┤          ├───────┼─────┤
│四  │合作金庫銀行（帳號│          │95年9月18日   │2萬7千元  │
│    │0000000000000）   │          │              │          │
└──┴─────────┴─────┴───────┴─────┘
附表二
┌─────┬──────────────┬──────────┐
│　編　號  │  　文　件　名　稱          │ 偽造署押           │
├─────┼──────────────┼──────────┤
│   一     │合作金庫銀行取款憑條（95年9 │偽造之「己○○」簽名│
│          │月18日）                    │壹枚                │
├─────┼──────────────┼──────────┤
│   二     │合作金庫銀行取款憑條（95年9 │偽造之「蕭明義」簽名│
│          │月18日）                    │壹枚                │
└─────┴──────────────┴──────────┘
附錄本案論罪科刑法條全文：
刑法第216條
行使第210條至第215條之文書者，依偽造、變造文書或登載不實
事項或使登載不實事項之規定處斷。
刑法第210條
偽造、變造私文書，足以生損害於公眾或他人者，處5年以下有
期徒刑。
刑法第306條第1項
無故侵入他人住宅、建築物或附連圍繞之土地或船艦者，處1年
以下有期徒刑、拘役或3百元以下罰金。
刑法第320條第1項
意圖為自己或第三人不法之所有，而竊取他人之動產者，為竊盜
罪，處5年以下有期徒刑、拘役或5百元以下罰金。
刑法第321條第1項第3款
犯竊盜罪而有左列情形之一者，處6月以上、5年以下有期徒刑：
三  攜帶兇器而犯之者。
刑法第339條第1項
意圖為自己或第三人不法之所有，以詐術使人將本人或第三人之
物交付者，處5年以下有期徒刑、拘役或科或併科1千元以下罰金
。
